臺灣高等法院刑事判決　　　　　　　　95年度上訴字第4674號
上　訴　人
即　被　告　戊○○
上列上訴人因竊盜等案件，不服臺灣士林地方法院95年度易字第
360號，中華民國95年11月7日第一審判決（起訴案號：臺灣士林
地方法院檢察署94 年度偵字第12597號），提起上訴，本院判決
如下：
    主  文
上訴駁回。
    事  實
一、戊○○於民國（下同）90年2月8日，因違反毒品危害防制條
    例案件，經臺灣桃園地方法院以89年度壢簡字第1072號判處
    有期徒刑5月確定，於90年9月12日易科罰金執行完畢。
二、詎其猶不知悔改，於94 年8月間，因偶然得知位於臺北市○○路○段225號之公寓大廈乃新建完成之建築，許多住戶尚未
    遷入或僅剛剛遷入，防竊安全設施不足，竟基於意圖為自己
    不法所有之概括犯意，於同年8月13日晚上7時40分許，進入
    上址公寓大廈內，尋找作案目標，於經過甫搬入不久之 225
    號8 樓甲○○住宅時，適甲○○剛下班回家，大門未鎖，即
    將皮包放置於屋內餐廳桌上進入房內更衣，戊○○見狀乃趁
    機以徒手開啟未鎖之大門進入屋內，竊得餐桌上甲○○所有
    之皮包一只（內有咖啡色小錢包1個、國民旅遊卡1張、紅色
    NOKIA行動電話1支（手機序號：000000000000000號、眼鏡1
    付，價值約新臺幣（下同）20,450元），得手後隨即逃離上
    開公寓大廈。之後隨即基於意圖為自己不法利益之概括犯意
    ，自同日晚間8時48分許至翌日（14日）凌晨0時44分許，在
    不詳地點，連續撥打上開所竊得並插有甲○○所有00000000
    00 號門號SIM卡之行動電話（即竊取直接盜打），而以無線
    方式，向中華電信股份有限公司 （以下簡稱中華電信公司）
    傳送行使該行動電話門號之序號及內碼所代表之訊號，隱瞞
    其非該行動電話合法使用人之事實，要求該公司提供行動電
    話通訊服務，致使中華電信公司行動電話之通信系統陷於錯
    誤，誤認其係該行動電話門號申請人所使用而予以接收，並
    為其提供行動電話通訊服務，戊○○因而盜用該電信設備通
    信多次，總計獲得使用行動電話通信之財產上不法利益達66
    2.4 元。嗣甲○○發現電話遭竊，即於同日凌晨向中華電信
    公司掛失門號，而使上開門號通信服務停止，戊○○乃由上
    開竊得行動電話取出甲○○所有上開0000000000 號門號SIM
    卡，並於同年8月20日以後，插入自己所有並使用之0000000
    000號門號SIM卡，繼續撥打使用。
三、於同年7月30日至同年8月16日下午4 時以前某日日間，由當
    時尚未有人居住之同棟公寓225之2號8 樓廚房後方陽台外架
    設之窗格，攀爬建物之牆垣越入該戶之廚房後陽台（無故侵
    入建築物部分均未經告訴與起訴），以徒手開啟未上鎖之廚
    房後門而進入由乙○○承包裝修工程已於同年6 月底完工之
    空戶內，並由該處後陽台取下曬衣架，以之將該處大門門鎖
    內側以膠帶固定頂住鎖頭，使該大門無法由外開啟（未毀損
    門鎖），且將該處廚房後門打開以衣架固定，以方便有人發
    現時得以由後陽台逃逸，復承前竊盜概括犯意，以徒手竊取
    該屋內尚未組裝之衛浴設備1批（價值約12,000 元），得手
    後循後陽台同一路線逃逸。
四、戊○○食髓知味，又承續前揭竊盜概括犯意，於同年8 月15
    日下午2 時至同年8月16日下午1時之日間某時（原判決漏載
    「日間」，應予補充更正），亦由廚房後方陽台外架設之窗
    格往上攀爬建物之牆垣越入同棟公寓225之2號10樓丁○○住
    宅之廚房後陽台，以徒手開啟未上鎖之廚房後門進入屋內（
    無故侵入住宅部分均未經告訴與起訴），並以同上手法由該
    處後陽台取下曬衣架，以之將該處大門門鎖內側以膠帶固定
    頂住鎖頭，使該大門無法由外開啟（未毀損門鎖），且將該
    處廚房後門打開以衣架固定，以方便有人發現時得以由後陽
    台逃逸後，以徒手竊取電腦1組、熊貓金幣1組、美金700 元
    、現金12,000元、POLO背包1組、新品手提箱1個（合計價值
    約143,700元），得手後由後陽台攀爬牆垣離去。
五、嗣經甲○○、丁○○、乙○○發現遭竊報警，警方乃於現場
    採集指紋送刑事警察局比對，及調取行動電話使用人資料、
    通聯紀錄及手機序號比對，始查悉戊○○涉案而查獲。
六、案經臺北縣政府警察局南港分局報請臺灣士林地方法院檢察
    署檢察官偵查起訴。
    理  由
一、訊據上訴人即被告戊○○矢口否認有何竊盜犯行，辯稱：伊
    於94 年間任職位於臺北市○○區○○路325號之金莎傢俱公
    司，原擔任倉管工作，於94年7月31日至同年8月10日左右，
    開始運送傢俱，所以可能於其時有進入上開事實欄所示地點
    之公寓大廈內，而留下指紋，但伊從未下手行竊等語；於本
    院上訴意旨亦以：伊沒有去偷東西，也沒有盜打人家的電話
    ，伊自金莎傢俱離職後，於94 年7月30日起受僱丙○○搬運
    傢俱，伊等曾去被害人甲○○住處送傢俱，伊習慣參觀其他
    房子所以才會留下指紋等語。經查，
  (一)上開事實二至四所示地點公寓，於94 年7月間剛完工，且僅
    有部分住戶入住，其中上開事實二所示被害人甲○○住宅，
    於同年8月13日晚間7時40分許，遭人於被害人甲○○剛下班
    回家入臥室換衣服，大門未鎖之際，由大門侵入，徒手將餐
    桌上甲○○所有之皮包（內有咖啡色小錢包1 個、國民旅遊
    卡1張、紅色NOKIA行動電話1支（手機序號：0000000000000
    00號、眼鏡1副）竊取後離去，歹徒之後隨即自同日晚間8時
    48 分許至翌日（14日）凌晨0時44分許，在不詳地點，連續
    盜打上開所竊得並插有甲○○所有0000000000號門號SIM 卡
    之行動電話，總計獲得使用行動電話通信之財產上不法利益
    達662.4元等情；及上開事實三所示被害人乙○○承包225之
    2號8樓空戶部分，於94 年7月30日至同年8月16日下午4時以
    前日間某時，亦遭他人由廚房後方陽台外架設之窗格攀爬建
    物之牆垣並越入廚房後陽台，開啟未上鎖之廚房後門而進入
    ，且由該處後陽台取下曬衣架，以之將該處大門門鎖內側以
    膠帶固定頂住鎖頭，使該大門無法由外開啟，並將該處廚房
    後門打開以衣架固定，以方便有人發現時得以由後陽台逃逸
    ，而後下手竊取該屋內尚未組裝之衛浴設備1 批得手，並由
    後陽台路線逃逸等情；以及上開事實四所示被害人丁○○22
    5之2號10樓住宅，於同年8月15日下午2 時至16日下午1時間
    之日間某時，遭人由後陽台架設之窗格往上攀爬建物之牆垣
    並越入，開啟未上鎖之廚房後門而進入屋內，並同上被害人
    乙○○空戶竊盜手法由該處後陽台取下曬衣架，並以之將該
    處大門門鎖內側以膠帶固定頂住鎖頭，使該大門無法由外開
    啟，並將該處廚房後門打開以衣架固定，以方便有人發現時
    得以又後陽台逃逸，然後徒手竊取電腦1組、熊貓金幣1組、
    美金700 元、現金12,000元、POLO背包1組、新品手提箱1個
    得手後，由後陽台攀爬牆垣離去等情，業據被害人甲○○於
    警詢、偵查及原審審理時（偵查卷第10至11頁、第71至72頁
    筆錄，原審卷第92至94頁審判筆錄參照）、被害人丁○○於
    警詢（偵查卷第12至13頁筆錄參照）及被害人乙○○於警詢
    及原審審理時（偵查卷第14至15頁，原審卷第96至97頁審判
    筆錄參照）證述明確，並有員警於被害人報案後到現場勘察
    所製作之臺北市政府警察局南港分局現場勘察報告（丁○○
    住宅部分參偵查卷第33至35頁、乙○○部分參同卷第45至48
    頁），且有被害人甲○○所有0000000000號門號雙向通聯紀
    錄（原審卷第82至85頁參照）可參。而由被害人乙○○、丁○○所述：伊等最後離開上開盜所之時間，都是於發現被竊
    日前一日或數月前，直至94 年8月16日下午方才發現被竊，
    並未能確定歹徒何時侵入，本於罪疑唯有利被告之原則，本
    案僅只能推論，歹徒可能係於被害人離開盜所後直至發現日
    之間日間某時侵入行竊，且應係被告自94 年7月30日受僱於
    於丙○○之後所為，應甚明確。被告固以前詞置辯，是本件
    應究明者即為：(一)本案竊盜行為人是否為被告？(二)被告究有
    無因運送傢俱進入上開公寓而留下該等指紋之可能？
  (二)由卷附甲○○所有之中華電信行動電話門號0000000000號94
    年8月11日至94年8月13日之雙向通聯紀錄（原審卷第82至85
    頁）可知，該門號於94 年8月13日之前均係插入並搭配序號
    000000000000000 號行動電話機具使用，參酌甲○○上開所
    證，可知94 年8月13日其所失竊之行動電話機具即係該序號
    之機具，且當時正係插入上開0000000000 門號SIM卡使用。
    而由被告所有（遠傳電信）行動電話門號00000 00000 號雙
    向通聯紀錄（偵查卷第16頁門號所有人資料及偵查卷第17至
    18 頁通聯紀錄明細參照）可知，被告所有上開00 00000000
    號門號SIM卡，於94年8月20日開始，通信時即不斷顯示0000
    00000000000 號之機具序號，可見被告所有上開0000000000
    號門號於同年月20 日起即已插入上開序號000000000000000
    號行動電話機具使用並撥打通話，參以被告於警詢及原審準
    備程序一再自承：該0000000000號行動電話門號確係伊申請
    並由伊個人使用，並無交他人使用等語（偵查卷第6 頁偵訊
    筆錄、原審卷第63頁訊問筆錄、本院準備程序筆錄參照），
    足見被告於甲○○所指遭竊盜時間後，確實曾使用甲○○遭
    竊序號000000000000000 號行動電話機具，參以被告始終又
    從未供述有由他處獲得上開行動電話機具（一般而言，持有
    者若非竊盜所得，而係另由他處獲取財物，為免追訴當應供
    出來源），即可合理推論：甲○○所指於94 年8月13日晚間
    侵入其住處竊取裝有包括上開行動電話在內其他許多物品、
    置放於其住處餐桌上皮包之竊盜、盜用行動電話門號之行為
    人，當係被告無訛，否則，被告何以於竊案發生後，會持有
    並使用甲○○失竊之行動電話？被告就此雖於原審辯稱：伊
    曾於94 年7月31日進入甲○○家中送傢俱云云，並提出其向
    之前任職之金莎傢俱公司索取之甲○○訂購傢俱之估價單為
    證。然查，被告並無可能於其所指時間運送傢俱 （詳後述）
    ，所辯已與事實不符。所提供之估價單亦不過係其之前任職
    之金莎傢俱公司檔存資料，其上並未有任何被告負責運送之
    記載，亦不足為被告有利之認定。況且，即便其真有運送傢
    俱進入甲○○住宅，亦無從合理解釋被告何以能取得甲○○
    之行動電話使用之情，其於本院審理時亦自承無法解釋何以
    撥打之手機係甲○○之手機序號，再被告自承其手機為灰黑
    色，然丁女之手機則為紅色（見本院準備程序筆錄及偵查卷
    22頁失竊報告），被告持用他人顏色不同之手機撥打電話，
    竟仍陳稱不知如何解釋，所辯顯係矯卸之詞，委無足取。是
    其此部分辯解無從動搖上開客觀存在之通聯紀錄等明確證據
    其確有撥打丁女所有之上開行動電話甚明。
  (三)又由卷附被害人丁○○住宅竊盜案勘察報告及現場照片（偵
    查卷第33頁至第37頁）可知，丁○○之住宅前門係遭他人以
    膠帶將曬衣架綑綁後，頂住大門內側門把，且由證人即同棟
    被害人乙○○於原審審理時所證：曬衣架都是放在後陽台，
    衣桿是活動的，不用工具以徒手即可拆下等語（原審卷第96
    頁審判筆錄參照），更可推知：該頂住大門之曬衣架係遭人
    由後陽台拆卸後，方移置於前門用以頂住門把。而案發之後
    員警到場採證時，亦由上開曬衣架上綑綁之塑膠套上採得 3
    枚指紋，經送刑事警察局與檔存指紋資料庫比對，其中1 枚
    係與刑事警察局檔存之被告指紋卡左小指指紋相符，亦有上
    開勘察報告及卷附內政部警政署刑事警察局94 年9月15日刑
    紋字第0940140052號鑑驗書（偵查卷第29頁參照）各一紙附
    卷可參。顯見，被告應曾經進入該屋內，且於該曬衣架於後
    陽台遭拆卸綑綁時曾經接觸該曬衣架甚明。而一般情形，倘
    非長期居住其內或未經屋主邀請進入之人，已無可能無意之
    中接觸到他人置放後陽台之曬衣架，更不可能於某人將曬衣
    架拆卸後用以綑綁曬衣架之塑膠套上留下指紋，除非係有意
    侵入其內，刻意拆卸曬衣架並加以綑綁之人方有可能於曬衣
    架上留下跡證。本案由丁○○警詢所陳可知，被害人與被告
    素不相識，此亦為被告所自承，丁○○自不可能曾經邀請被
    告進入該屋停留而留下跡證，更不可能有請被告拆卸過曬衣
    架，且如後述，被告亦從無因為運送傢俱進入上開屋內（甚
    者，運送傢俱之人亦不可能進入他人後陽台碰觸曬衣架或者
    拆卸後陽台曬衣架），經查被告又無其他正當原因或機會進
    入上開住宅屋內或者有何正當管道可以接觸上開物證，即被
    告於原審亦自承僅去過丁女家中送貨，其餘二家沒有印象（
    見原審卷99頁），足見其根本未去過丁○○家中，自亦不可
    能接觸上開物證，衡諸一般社會常情，上開侵入丁○○住宅
    竊盜財物，並以徒手拆卸後陽台曬衣架以膠帶綑綁頂住大門
    之行為人，自係被告無訛。
  (四)再者，依卷附被害人乙○○承包住宅工地竊盜案勘察報告及
    現場照片（偵查卷第45頁至55頁參照）可知，該空戶房屋前
    門亦係遭他人以同上開被害人丁○○住宅竊案相同手法，以
    膠帶將曬衣架綑綁後，頂住大門內側門把，且由乙○○於原
    審審理時所證，同樣可推出該頂住大門之曬衣架係遭人由後
    陽台拆卸後，方才移置於前門用以頂住門把，由此於同棟公
    寓大廈內同樣手法等情，可推知犯案行為人，已有高度可能
    係同一人。尤有甚者，由上開勘察報告及卷附內政部警政署
    刑事警察局94 年9月26日刑紋字第0940140053號鑑驗書（偵
    查卷第40頁參照）記載可知，案發後員警曾經到場採證，且
    由上開房屋內房間窗戶窗框上、廁所窗戶窗框、廚房後門內
    外沿及屋內遺留之可口可樂飲料罐 （2個）、整容鏡上等多
    處，採得17枚指紋，經送刑事警察局與檔存指紋資料庫比對
    ，其中有高達12枚分別係與刑事警察局檔存之被告指紋卡所
    留被告指紋相符（其中房間窗戶窗框上有4 枚相符、廚房後
    門內外沿有2枚相符、可口可樂飲料罐有1枚相符、整容鏡上
    有2枚相符、廁所窗戶窗框上有2枚相符）等情。顯見被告應
    曾經進入該屋內，且停留時間甚久；蓋一般情形，倘非長期
    居住其內之人，絕無可能於屋內各處留下如此眾多之指紋跡
    證。而本案由乙○○警詢、原審審理所陳可知，乙○○與被
    告素不相識，此亦為被告所自承，乙○○自不可能曾經邀請
    被告進入該屋長期居住停留而留下跡證，且如後述，被告亦
    從無因為運送傢俱進入上開屋內（甚者，運送傢俱之人亦不
    可能進入他人屋內，於各處碰觸屋內設施留下跡證），經查
    被告又無有其他正當原因或機會進入上開住宅屋內或者有何
    正當管道可以接觸上開物證，本案自可合理推論，上開侵入
    乙○○承包裝潢空戶竊盜財物，並以徒手拆卸後陽台曬衣架
    以膠帶綑綁頂住大門之行為人，即係被告。
  (五)被告於原審雖以：伊曾於94年間任職金莎傢俱公司，於94年
    7 月31日開始，由倉管人員調為運送人員，而由94 年7月31
    日起至同年8 月11日止，曾經運送過傢俱，可能有到上開各
    住宅送過傢俱等語置辯，然查，原審依被告聲請函詢被告之
    前任職之金莎家飾生活館被告於該公司任職時運送傢俱之詳
    情，業據該公司函覆稱：被告已於94 年7月20日離職，且與
    卷附金莎傢俱公司所提出之被告健保轉出資料相符（原審卷
    第71至72頁參照）。足認被告應無可能於其所辯之94 年7月
    31 日至同年8月10日替金莎傢俱公司運送傢俱，而進入上開
    各住宅。而被告於原審準備程序時亦自承：伊係於94 年3月
    間開始任職金莎傢俱公司，至同年7 月31日均係擔任倉管人
    員，並無擔任運送傢俱等語明確（原審卷第61至62頁訊問筆
    錄參照），可見於此之前，被告亦無可能因為運送傢俱而進
    入上開各該住戶甚明。被告空言辯稱：伊可能有因運送傢俱
    進入上開各住宅屋內云云，顯屬無稽。至被告上訴本院後，
    復另抗辯：伊自金莎傢俱離職後，於94 年7月30日起受僱丙○○搬運傢俱，伊等曾去甲○○住處送傢俱，伊習慣參觀其
    他房子所以才會留下指紋等語。惟查，證人即僱用被告運送
    傢俱之丙○○於本院審理時到庭結證：伊係金莎傢俱的司機
    ，被告離職後要求伊僱用，伊自94年7 月30日起僱用至94年
    8 月11日止；伊與被告有去甲○○家中送過傢俱，是否有等
    待伊忘記了；伊與被告有無去八樓及其他三戶施工中的人家
    參觀，因時間久遠也忘記了；伊送傢俱到丁先生家時，他本
    人在伊才能進入他家等語綦詳（本院審判筆錄第3、4頁）。
    姑無論被告於本院復又翻異其運送傢俱之時間，縱令屬實，
    證人丙○○亦均證述不清楚當時情形，無從為有利於被告之
    認定，況證人亦證稱必屋主在家伊才會進入卸貨，亦間接否
    認被告所辯會去各住家到處看看等語屬實。況且，即便被告
    有因運送傢俱進入甲○○住宅屋內，亦無從解釋為何被告會
    持有甲○○之行動電話機具並加以撥打。此外，衡諸常情，
    運送傢俱之人，通常無非係運送茶几、沙發、床組等物品，
    故應該只會進入他人屋內臥室、客廳等處，且擺放物品至固
    定處所後，隨即離開，停留時間甚短，當無可能進入他人房
    屋之後陽台於曬衣架上留下指紋，亦無可能進入他人後陽台
    後門，於門沿，甚或進入他人廁所於廁所窗沿留下跡證，更
    甚者，還在他人屋內留下飲料罐。是即便被告所辯曾去甲○○、乙○○、丁○○屋內送傢俱屬實，於本案亦無從為被告
    有利之認定。凡此，均足認被告上開所辯，核屬臨訟卸責之
    詞，難以採信。
  (六)綜上，本件事證已臻明確，被告犯行堪以認定。
二、
  (一)被告行為後，94年2月2日修正公布之刑法，於95年7月1日施
    行，其中刪除第56條（連續犯），並修正第2 條（新舊法之
    比較適用）、第55條（想像競合犯）、第47條（累犯）、第
    38條（沒收）等規定。而刑法第2 條係規範行為後法律變更
    所生新舊法律比較適用之準據法，是刑法第2 條本身雖經修
    正，但該條文既屬適用法律之準據法，本身尚無比較新舊法
    之問題，應逕適用裁判時即修正後刑法第2 條規定以決定適
    用之刑罰法律，先予敘明。
  (二)按行為後法律有變更者，適用行為時之法律。但行為後之法
    律有利於行為人者，適用最有利於行為人之法律，修正後刑
    法第2條第1項定有明文。又比較時應就罪刑有關之共犯、未
    遂犯、想像競合犯、牽連犯、連續犯、結合犯，以及累犯加
    重、自首減輕暨其他法定加減（如身分加減）與加減例等一
    切規定，綜其全部罪刑之結果而為比較（最高法院95 年第8
    次刑事庭會議決議參照）。
  (三)刑法第56條有關「連續數行為而犯同一之罪名者，以一罪論
    ，但得加重其刑至2分之1」之連續犯之規定，亦經修正刪除
    。亦即被告基於概括犯意所為之數行為，自95 年7 月1日起
    已不再成立連續犯而得論以一罪，而應依具體行為之性質論
    罪。查被告本案所為多次竊盜均發生於新法施行之前，被告
    所為之各次行為，時間、地點、對象，各均獨立，但其時間
    緊接，所犯係基本構成要件相同之罪名，主觀上顯係基於概
    括犯意所為，為連續犯，依修正前刑法第56條規定，論以一
    罪，較依新法分論多次竊盜罪之結果，對被告較為有利。
  (四)又修正後之刑法刪除第55條關於牽連犯之規定，本件被告所
    犯上開竊盜罪、無故盜用他人電信設備等罪具有牽連犯之關
    係，依修正前即行為時之規定，應從一重之連續加重竊盜罪
    處斷，依修正後之刑法既已刪除牽連犯之規定，則所犯上述
    各罪應依數罪併罰之規定分論併罰，比較新舊法之規定，修
    正後之規定並非較有利於被告，依刑法第2條第1項之規定，
    應適用行為時之法律，即適用修正前刑法第55條牽連犯之規
    定，從一重處斷，對被告較有利。
  (五)被告前於89年間經法院判處有期徒刑確定，甫於90 年9月12
    日執行完畢，此有本院被告前案紀錄表一紙附卷可稽，茲於
    5 年以內再故意犯本件有期徒刑以上之罪，不論依修正前之
    刑法第47 條，或修正後之刑法第47條第1項之規定，均構成
    累犯，對被告而言並無有利或不利之情形，自應依法律適用
    之原則，適用刑法第47條第1項之規定（最高法院95 年11月
    7日第21次刑事庭會議決議參照）。
  (六)綜合上述各條文修正前、後之比較，可知依修正前之規定，
    被告竊盜部分犯行得論以連續犯、牽連犯而從一重處斷，並
    加重其刑，依修正後之規定，被告應分論併罰，揆諸前揭最
    高法院決議及修正後刑法第2 條第1項規定之「從舊、從輕」
    原則，經比較新舊法之規定，修正後之規定並非較有利於被
    告，應適用被告行為時即修正前之刑法相關規定處斷。
三、按電信法第56條第1 項之罪，以意圖為自己或第三人不法之
    利益，使用有線、無線或其他電磁方式，盜接或盜用他人電
    信設備通信者為要件。本罪之處罰詐得免繳電信通信費用之
    不法利益規定，乃刑法詐欺得利罪之特別法，依特別法優於
    普通法之原則，自毋庸再論以刑法詐欺得利罪。且按本罪構
    成要件所稱以有線、無線或其他電磁方式，盜接或盜用他人
    電信設備通信者，並不限於以盜拷他人行動電話之序號、內
    碼等資料於自己之手機內，為盜用之唯一方式，其他諸如：
    利用他人住宅內之有線電話，盜打他人電話為通信行為；或
    在住宅外之電話接線箱內，盜接他人之有線電話線路，以自
    己之電話機盜打他人電話為通信行為；或意圖為自己不法之
    所有，竊取他人之行動電話手機，進而為盜打通信之行為；
    或僅以使用竊盜之意思，擅取他人之行動電話手機為盜打通
    信之行為等，不一而足，皆成立本罪（最高法院88年度臺非
    字第43號判決、最高法院88年度第1 次刑事庭會議決議可資
    參照）。是核被告戊○○上開事實二之所為，係犯刑法第32
    1 條第1 項第1 款之夜間侵入住宅竊盜罪及電信法第56條第
    1 項之盜用他人電信設備通信罪；而被告如上開事實三、四
    所為，係犯刑法第321 條第1項第2款之踰越牆垣竊盜罪。被
    告先後多次加重竊盜、違反電信法犯行，各時間緊接，所犯
    基本構成要件相同之罪，顯均係出於概括犯意反覆為之，應
    各依修正前刑法第56條連續犯之規定，論以情節較重之連續
    踰越牆垣竊盜、連續盜用他人電信設備一罪，並均依法加重
    其刑。所犯連續踰越牆垣安全設備竊盜罪、連續盜用他人電
    信設備罪間有方法、目的之牽連關係，應依修正前刑法第55
    條規定從一重論以連續加重竊盜罪。被告有如事實欄所示前
    科紀錄，經法院判處有期徒刑並執行完畢，其於執行完畢後
    5 年內故意再犯本案有期徒刑以上之罪，為累犯，應依刑法
    第47 條第1項之規定，遞加重其刑。又檢察官於起訴書係記
    載被告上開犯罪事實三、四部分係涉犯刑法第320條第1項之
    普通竊盜罪，然本案經查被告係由後陽台爬牆侵入屋內，顯
    係踰越牆垣竊盜，起訴書僅認被告為普通竊盜罪，容有未合
    （但係同一基本社會事實）。另起訴意旨雖僅就被告如上開
    事實二所示竊盜犯行為起訴，然對於有牽連犯裁判上一罪關
    係之盜用他人電信設備之犯行部分，雖未於起訴書中敘及，
    然此業經公訴人當庭加以更正為上開論罪法條（原審卷第61
    、90頁參照），且擴張具有牽連犯裁判上一罪關係之違反電
    信法犯罪事實，本院自得就有裁判上一罪關係之擴張部分併
    予審究，並僅須就起訴書誤引法條部分加以更正即可，併此
    敘明。
四、原審本於同一事證，認被告加重竊盜犯行，事證明確，適用
    刑法第2條第1項前段、第47 條第1項（原判決誤為修正前刑
    法第47條，應予更正），修正前刑法第56條、第55條，刑法
    第321條第1項第1款、第2款，電信法第56條第1項之規定，
    並審酌被告前已有多項前科紀錄，經判處罪刑在案，有本院
    被告全國前案紀錄表一紙在卷可稽，素行不佳，再度犯本案
    之罪，顯見刑罰規範感受能力甚低，且侵入他人住宅竊盜，
    對於他人居住安寧、社會治安影響甚鉅，其年輕力壯，不思
    以正當方法獲取財物，竟率爾侵入他人住宅行竊，犯後於有
    各項科學跡證之情形下，猶仍飾詞狡卸，以圖脫免刑責，犯
    後態度顯然不佳及其等犯罪時所受之刺激、生活狀況、智識
    程度、犯罪所生之損害等一切情狀，量處被告有期徒刑一年
    六月，其認事用法，並無違誤，量刑亦屬妥適。被告猶執陳
    詞，否認犯罪，提起上訴，為無理由，應予駁回。
據上論斷，應依刑事訴訟法第368條，判決如主文。
本案經檢察官李良忠到庭執行職務
中　　華　　民　　國　　96　　年　　3　　 月　　15　　日
                　刑事第三庭　審判長法　官　許國宏
                                　　法　官　楊貴志
                                　　法　官　朱光仁
以上正本證明與原本無異。
如不服本判決，應於收受送達後十日內向本院提出上訴書狀，其
未敘述上訴之理由者並得於提起上訴後十日內向本院補提理由書
（均須按他造當事人之人數附繕本）。
                                　　書記官　王宜玲
中　　華　　民　　國　　96　　年　　3 　　月　　19　　日
附錄：本案論罪科刑法條全文
中華民國刑法第321條
（加重竊盜罪）
犯竊盜罪而有左列情形之一者，處 6 月以上、 5 年以下有期徒
刑：
一  於夜間侵入住宅或有人居住之建築物、船艦或隱匿其內而犯
    之者。
二  毀越門扇、牆垣或其他安全設備而犯之者。
三  攜帶兇器而犯之者。
四  結夥三人以上而犯之者。
五  乘火災、水災或其他災害之際而犯之者。
六  在車站或埠頭而犯之者。
前項之未遂犯罰之。
電信法第56條
意圖為自己或第三人不法之利益，以有線、無線或其他電磁方式
，盜接或盜用他人電信設備通信者，處5 年以下有期徒刑，得併
科新台幣150萬元以下罰金。
意圖供自己或第三人盜接或盜用他人電信設備通信，而製造、變
造或輸入電信器材者，處1年以上7年以下有期徒刑，得併科新台
幣3百萬元以下罰金。
意圖供第三人盜接或盜用他人電信設備通信，而販賣、轉讓、出
租或出借電信器材者，亦同。
意圖供自己或第三人犯罪之用而持有前項之電信器材者，處3 年
以下有期徒刑，得併科新台幣50萬元以下罰金。
第 1 項及第 2 項之未遂犯罰之。
